【裁判字號】    90,重訴,101
【裁判日期】    900302
【裁判案由】    清償債務
【裁判全文】
臺灣桃園地方法院民事裁定  九十年度重訴字第一○一號
    原      告  台灣銀行
    法定代理人  何國華
    訴訟代理人  林同朝
    送達代收人  黃文杰
    被      告  甲○○○
右當事人間請求清償債務事件，本院裁定如左：
    主      文
本件移送臺灣台北地方法院。
    理      由
一、按當事人得以合意定第一審管轄法院，民事訴訟法第二十四條第一項定有明文，
    從而當事人兩造既明示就一定法律關係而生之訴訟，合意由某第一審法院管轄者
    ，為原告之當事人即應向經合意之法院起訴，否則雖向原為法定管轄之法院起訴
    者，亦應認為無管轄權，此觀該法條之規定即明；又訴訟之全部或一部，法院認
    為無管轄權者，應依原告聲請或依職權以裁定移送其管轄法院，同法第二十八條
    第一項亦定有明文。
二、本件原告主張被告甲○○○於民國（下同）七十七年十二月二十三日向原告借款
    新台幣（下同）五百萬元，並同時擔任第三人胡復金、郭仲華、牟同樂等三人向
    原告借款五百萬元之連帶保證人，上開四筆借款期限同訂為十五年，皆自七十七
    年十二月二十三日起至九十二年十二月二十三日止，約定於借用後分一八０期依
    年金法按月於每月二十三日平均攤還本息。約定利率皆按年息百分之六‧七五計
    息，嗣後並隨原告基本放款利率變動而調整，目前為年息百分之九‧０五。並約
    定不履行時除按上開利率計息外並加計違約金（逾期六個月以內者，按上開利率
    百分之十計算，逾期在六個月以上者，按上開利率百分之二十計算），倘未依約
    還本付息，原告得不經催告逕行終止本借據，追償全部借款本金、利息及違約金
    。詎上開四筆借款接僅清償至八十六年三月二十二日止即不再繳付，尚欠原告本
    金共計為一千四百四十四萬四百一十二元，及自八十六年三月二十三日起之利息
    暨應加計之違約金未償，迭經催討無效，依據借款第五條第一項之約定本借款已
    屆清償期，故請求被告清償全部借款本金、利息及違約金債務等情。經查被告住
    所雖係於桃園縣境內，但依兩造間所訂立擔保放款借據第十二條之記載，雙方均
    已約定由台灣宜蘭地方法院或台北地方法院為第一審管轄法院，且本件既係因借
    貸契約而涉訟，復無專屬管轄之情事，故揆諸前揭說明，並審酌兩造之住居所情
    形，本事件應由台灣台北地方法院管轄，玆原告向無管轄權之本院起訴，顯係違
    誤，爰依職權以裁定移送其管轄法院。
三、依民事訴訟法第二十八條第一項裁定如主文。
中      華      民      國    九十      年      三      月      二      日
                              臺灣桃園地方法院民事第二庭
~B審判長法官  邱瑞祥
~B法      官  周祖民
~B法      官  陳心婷
右為正本係照原本作成
如對本裁定抗告須於裁定送達後十日內向本院提出抗告狀，並應繳納抗告費新台幣四十五元。
中      華      民      國    九十      年      三      月    十三      日
~B法院書記官  郝玉蓮


司法院資訊處製作；財團法人民間司法改革基金會備份。
